【裁判字號】    97,上訴,836
【裁判日期】    970711
【裁判案由】    毒品危害防制條例
【裁判全文】
臺灣高等法院刑事判決                 97年度上訴字第836號
上  訴  人  臺灣板橋地方法院檢察署檢察官
上  訴  人
即  被  告  乙○○
選任辯護人  劉大新律師
上列上訴人因被告違反毒品危害防制條例案件，不服臺灣板橋地
方法院96年度訴字第1620號，中華民國97年1月10日第一審判決
（起訴案號：臺灣板橋地方法院檢察署96年度偵字第5943號），
提起上訴，本院判決如下：
    主  文
原判決關於意圖販賣而持有第一級毒品部分撤銷。
乙○○意圖販賣而持有第一級毒品，累犯，處有期徒刑拾年陸月
；扣案海洛因陸包（合計淨重點伍柒公克）沒收銷燬之，海洛
因外包裝陸個、電子磅秤壹具、分裝袋壹拾柒個、分裝杓壹個均
沒收。
其餘上訴駁回。
    事  實
一、乙○○因施用毒品，經裁定送觀察勒戒，於民國94年7月20
    日刑完畢，又因竊盜罪，經原審法院93年度易字第1281號判
    處有期徒刑1年6月確定，而接續執行，於96年1月24日縮刑
    期滿執行完畢釋放。詎猶不知悔改，於96年2月27日下午5時
    許，在台北縣樹林市浮州橋附近，以新台幣（下同）7萬元
    之代價，向真實姓名年籍資料不詳、戊○○○○○成年男子
    購得第一級毒品海洛因5公克後，在臺北縣三重市○○路○段
    7巷14號4樓住處，將上開海洛因分裝成8小包，除其中2小包
    供己施用外，另萌生販賣海洛因之意圖而持有之，於同年3
    月8日，將其餘6小包海洛因，攜至臺北縣板橋市○○○路96
    號7樓715室，準備將海洛因混合葡萄糖再分裝成更小包裝，
    再以每小包（0.35公克）1,000元之價格，販賣予他人。惟
    未及尋得買主出售，旋即於同日下午6時許，上址715室與其
    女友甲○○為警查獲，並扣得乙○○所有意圖供販賣而持有
    之毒品海洛因6小包（合計淨重3.57公克），供分裝海洛因
    所用之電子磅秤1具、分裝袋17個（起訴書誤載為7個）、分
    裝杓1個，及與本案無關之第二級毒品安非他命1小包（淨重
    0.64公克）、供施用安非他命之安非他命吸食器1個、玻璃
    球1個、0000000000號行動電話（含SIM卡，甲○○所有）、
    0000000000號行動電話（含SIM卡）各1具、止血帶1個、注
    射針筒5支、現金3,100元、毒品殘渣袋2個。
二、案經臺北縣政府警察局板橋分局報告臺灣板橋地方法院檢察
    署檢察官偵查起訴。
    理  由
壹、有罪部分：
一、證據能力：
（一）被告及辯護人辯稱：被告警詢筆錄製作到一半，己○○○○將被告帶出去踹肚子，且騙說現在已無意圖販賣而持有
      毒品之罪名，只有持有毒品罪，為了筆錄好看，叫被告配
      合，故被告在警詢之供述非出於任意性云云，而證人即被
      告女友甲○○於原審附和證稱：陳秋吉警員有將被告帶去
      廁所旁，雖未見到刑求內容，但看到被告臉色白白的，一
      看就知道被刑求，做筆錄的警察把被告帶出筆錄室，然後
      再向另一個警察做了手勢，表示要支援，我就問被告，他
      打你嗎？被告點點頭。刑求的警員有三位。當時我沒聽到
      什麼聲音等語，後改稱：沒有聽到被告哀嚎聲，但有聽到
      警員要被告配合的聲音，後來被告出來，我問他是否打你
      ，被告說對等語（原審卷第197至199頁），前後不一，已
      難輕信，何況被告於原審稱：只有一個警察打我等語（原
      審卷第203頁），且未提及證人甲○○曾詢問是否遭刑求
      之事，是證人甲○○所述，即與被告不符，有瑕疵可指，
      再者觀諸證人甲○○關於扣案毒品誰屬，於原審或稱：是
      我的，或稱不是我的等語（原審卷第200頁），反覆不一
      ，顯然欠缺憑信性，則其證詞，不能輕信，而檢察官質以
      ：遭刑求為何沒跟內勤檢察官說？被告稱：警察騙我，為
      筆錄好看，好好配合，不要想交保等語（原審卷第203頁
      ），再質以稱：為何之前沒跟法院講？被告稱：因為我一
      直想交保等語（原審卷第204頁），前後不一，且衡諸被
      告前科累累，有本院被告前案紀錄表在卷可參，並非毫無
      進出檢察署與法院之經驗，豈不知若遭刑求，上開二單位
      ，依法必定優先調查？且檢察官、原審羈押庭均已告知所
      犯法條（偵卷第84頁，聲羈卷第3頁），果遭刑求，豈會
      默然？而謂等待交保？且於原審第一次準備程序，僅稱：
      做筆錄時，把我提到隔壁，說現在沒有意圖販賣這條，這
      樣筆錄比較好記等語（原審卷第19頁），並未指遭刑求，
      是其事後指稱遭刑求等語，即難採信，且原審勘驗被告在
      警局製作之第二、三次調查筆錄時之錄音，結果為：錄音
      係採一問一答模式，問題間並有電腦打字停頓，警員與被
      告間二人對答語氣正常，且問答內容均與筆錄記載相符，
      並無出現不當詢問跡象等情，有勘驗筆錄在卷可參（原審
      卷第67-68頁，第83-84頁），而證人即查獲本案己○○○○於原審證稱：未以強暴、脅迫或其他不正方法取得被告
      之自白，且未用腳踹被告肚子等語（原審卷第205頁），
      是被告在警詢之自白，並無證據證明有何非法取供情事，
      被告所辯，尚不可採，其警詢自白，當有證據能力。至於
      被告第二次警詢筆錄錄音，經原審勘驗，於7分15秒，即
      關於丙○○○○○男子、丁○○○○○女子年籍、聯絡方
      式之後即無聲音乙節，雖可認該次筆錄錄音並未完整，然
      未錄音部分並未涉及被告自白內容，從而，並不影響被告
      於警詢自白之證據能力。
（二）辯護人辯稱：搜索不合法，同意書是事後補的，因此，扣
      案物品無證據能力等語（原審卷第215頁），然查：依搜
      索筆錄所載，被告及甲○○君均同意搜索，且簽名捺印（
      偵卷第29頁），並有搜索同意書在卷可參（偵卷第34-35
      頁），而證人即承辦己○○○○於原審證稱：搜索同意書
      是他們當場簽的等語（原審卷第207頁），是並無搜索不
      合法問題，辯護人所辯，顯有誤會。
（三）有關證人甲○○警詢說辭，被告及辯護人均未爭執其證據
      能力（本院卷第38頁），且無證據足認有違法取證等瑕疵
      ，依刑事訴訟法第159條之5規定，有證據能力。
二、訊據上訴人即被告乙○○固坦承施用安非他命，惟否認有何
    意圖販賣而持有海洛因之犯行，辯稱：扣案之海洛因及其餘
    物品均非伊所有，而係甲○○所有，警詢時伊提藥，藥癮發
    作，是警察叫伊承認意圖販賣而持有海洛因這條罪，且如原
    審認定，被告以七萬元買得五公克，每包零點三五公克，賣
    一千元，若賣十四包，共四點九公克，得款一萬四千元，豈
    不虧本？等語，經查：
（一）有關警方於96年3月10日下午6時許，在臺北縣板橋市○○○路96號7樓715室，查扣得海洛因6小包（合計淨重3.57
      公克），供分裝海洛因所用之電子磅秤1具、分裝袋17個
      、分裝杓1個，0000000000號行動電話（含SIM卡，甲○○
      所有）、0000000000號行動電話（含SIM卡）各1具、分裝
      袋7個、分裝杓1個、止血帶1個、注射針筒5支、現金3,10
      0元、毒品殘渣袋2個等情，被告於警詢、偵訊所是認（偵
      卷第9、13、87至88頁），核與證人甲○○於警詢、偵查
      初訊證稱：扣案物品，除其中之0000000000號行動電話（
      諾基亞牌、紅色）為甲○○所有外，其餘均屬被告所有等
      語相符（偵卷第23、89頁），復經證人即查獲己○○○○
      於原審證述屬實（原審卷第206頁），堪認扣案毒品海洛
      因等物，除上開行動電話1具外，均為被告所有。
（二）有關被告係先購入上開海洛因而持有後，除部分供己施用
      外，另行起意分裝販賣予他人圖利等情，業據被告於第
      二、三次警詢時自承：於96年2月27日下午17時許，在樹
      林市浮洲橋附近，以7萬元價格向一名戊○○○○○之男
      子購買海洛因1包（5公克），購買後，在臺北縣三重市○○路○段7巷14號4樓住處，分裝為8小包，自己施用2包，
      其餘6包帶至上開查獲地點準備再分裝成小包，以便賣給
      其他人，預備將海洛因混合葡萄糖分裝成1小包0.35公克
      來販賣，1小包（0.35公克）賣1,000元，是今日才要分裝
      販賣，尚未賣出就被警方查獲，電子磅秤是於93年7月初
      購買，用來秤買回來之海洛因及安非他命是否足量，分裝
      袋17個是伊準備將海洛因再分開裝放用的等語（偵卷第8
      至16頁），嗣於同日偵查初訊時亦供承：準備開始要賣
      海洛因，但還沒有賣過等語（偵卷第87、88頁），於同
      日檢察官聲請羈押，被告於原審亦坦稱：被查獲那天剛好
      要賣，還沒有賣過就被查獲了等語（原審聲羈字第245號
      卷第4頁），而扣案海洛因6小包經鑑驗，均含有毒品海洛
      因成分，合計淨重3.57公克，亦有法務部調查局96年4月5
      日調科壹字第09623030720號鑑定書附卷可稽（偵卷第112
      頁），並有分裝袋17個，磅秤等扣案可參，足證被告自白
      ，有證據可佐，堪以採信，則被告持有海洛因，當係意圖
      販賣。
（三）被告辯稱：扣案海洛因是甲○○的，是因警察說現在沒有
      意圖販賣而持有海洛因罪，才於警訊承認等語，證人甲○○於第二次偵訊附和證稱：扣案物品為伊所有等語（偵卷
      第103頁），於原審證稱：毒品是我的等語（原審卷第200
      頁），惟亦稱：警詢所述實在等語（同上卷頁），然其警
      詢是稱：扣案物品除諾基亞手機是我的，其餘均是乙○○
      所有等語（偵卷第23頁），且於初次偵訊亦稱：扣案物品
      僅0000000000號行動電話是我的等語（偵卷第89頁），前
      後不一，不能輕信，何況，倘扣案物品均係其所有，何以
      為如此相反陳述？而被告豈會於偵訊亦稱：扣案物品是我
      的等語（偵卷第87-88頁）？再者，參酌本院將被告送法
      務部調查局做測謊鑑定結果為：有關扣案毒品不是被告所
      有等問題，經測試均呈情緒波動反應，研判有說謊等情，
      有該局測謊報告書暨測謊鑑定過程參考資料及函文附卷可
      參（本院卷第58-67頁，82頁，108頁），顯見證人甲○○
      上開證詞，顯有瑕疵，無非迴護被告，不足採信，而被告
      辯稱：扣案物品非伊所有等語，無非卸責之詞，亦不足採
      。
（四）被告及辯護人辯稱：如原審認定，被告以七萬元買得五公
      克，每包零點三五公克，賣一千元，若賣十四包，共四點
      九公克，得款一萬四千元，再者扣案分裝袋僅十七個，全
      部賣出亦僅一萬七千元，豈不虧本？等語，然觀諸被告於
      警詢稱：以7萬元價格向一名戊○○○○○之男子購買海
      洛因1包（5公克），預備將海洛因混合葡萄糖分裝成1小
      包0.35公克來販賣，1小包（0.35公克）賣1,000元等語，
      顯然被告係預備稀釋後再販賣，而被告上開所辯係未經稀
      釋之情形，二者不同，自無從相提並論，且被告未曾提及
      僅以扣案分裝袋分裝，不再使用其他分裝袋，而分裝袋之
      取得並非難事，是所辯自不可採。
（五）辯護人辯稱：本案並未扣得葡萄糖，則被告警詢稱欲以葡
      萄糖稀釋乙節，即無證據可佐，不能採信等語，然被告於
      警詢所稱，係其意欲，並非已實現或正實施中，且於現今
      社會，葡萄糖之取得，十分簡便，此為週知之事實，因此
      ，不能以未扣得葡萄糖，即為被告有利之認定。
（六）至起訴書所指被告於96年2月22日，以0000000000號行動
      電話發送「正龍：兄-麻煩你幫我找一些較固定的腳，我
      手頭現有一些女人（指海洛因）我想過去你」簡訊予真實
      姓名年籍不詳之「正龍」所有之行動電話0000000000號，
      要求對方代為尋找買家乙節，固有0000000000號行動電話
      所傳簡訊翻拍照片，及被告於警詢、偵訊及聲羈庭訊自白
      等為據，而原審勘驗上開行動電話，在訊息功能之寄件備
      份內確有如上之內容（原審卷第210頁）。然臺灣大哥大
      股份有限公司及遠傳電信股份有限公司函送之上開行動電
      話雙向通聯紀錄所示：96年2月22日，0000000000號與000
      0000000號行動電話間，並無發送簡訊及其他通聯紀錄等
      情（證物外放），故尚難認有此情節，其原因或未曾操作
      發送，或操作有誤而未發送，不一而足，惟無從認定確有
      發送簡訊，從而被告此部分自白，即乏佐證，不能採取，
      上開簡訊備份不足採為不利被告之證據。
（七）至於被告聲請再勘驗警詢錄音、傳喚證人甲○○、陳秋吉
      及製作筆錄員警二人、土城看守所忠三舍禁見房石主管，
      及同房二位同學乙節，按警詢錄音，原審業已勘驗，被告
      對之並無意見（原審卷第83頁），顯無再予勘驗必要，而
      證人甲○○及陳秋吉業經原審傳喚並交互詰問，而被告聲
      請傳喚目的係證明扣案物品非其所有，及警詢遭不當取供
      （本院卷第120頁），惟此部分如前所述，於原審均已詰
      問，依刑事訴訟法第198條規定，即不得再行傳喚，而證
      人石主管及被告同房犯人部分，被告謂係可證明被告不知
      有意圖販賣而持有法律之事實，然縱有其事，依法亦不得
      因不知法律而解免罪責，是此部分即無關聯必要性，至於
      製作被告警詢筆錄者即陳秋吉、溫振明（偵卷第7頁背面
      ，第11頁，第15-16頁），而陳秋吉於原審已傳喚，至於
      警員溫振明部分，被告謂可證明警詢筆錄係不當取得云云
      ，然如前所述，依警詢錄音等，難認有此事由，因此，亦
      無傳喚必要。綜上，被告聲請均無再調查必要，合予敘明
      。
綜上，被告所辯，不足採信，本件事證明確，被告犯行堪以認定
。
三、核被告所為，係犯毒品危害防制條例第5條第1項之意圖販賣
    而持有第一級毒品罪。被告有如事實欄所示之犯罪科刑及執
    行完畢之情形，有本院被告前案紀錄表在卷可稽，其於受有
    期徒刑執行完畢後，5年內再故意犯有期徒刑以上之本罪，
    為累犯，應依刑法第47條第1項之規定加重其刑。
貳、無罪部分：
一、公訴意旨略以：被告於94年5月間，以不詳方式取得第二級
    毒品安非他命後，竟基於販賣第二級毒品安非他命之意圖，
    於96年1月31日，以0000000000號行動電話發送「妹啊妳那
    裡有沒有人要男的（指安非他命）呢」簡訊予真實姓名年籍
    資料不詳之友人所有之0000000000號行動電話，詢問對方是
    否購買毒品。因認被告另犯有毒品危害防制條例第5條第2項
    之意圖販賣而持有第二級毒品罪嫌。
二、按犯罪事實應依證據認定之，無證據不得認定犯罪事實；又
    不能證明被告犯罪者，應諭知無罪之判決，刑事訴訟法第15
    4條第2項、第301條第1項分別定有明文。又被告之自白，不
    得作為有罪判決之唯一證據，仍應調查其他必要之證據，以
    察其是否與事實相符，刑事訴訟法第156條第2項亦有明文。
    另刑事訴訟法第161條已於91年2月8日修正公布，其第1項規
    定：檢察官就被告犯罪事實，應負舉證責任，並指出證明之
    方法。因此，檢察官對於起訴之犯罪事實，應負提出證據及
    說服之實質舉證責任。倘其所提出之證據，不足為被告有罪
    之積極證明，或其指出證明之方法，無從說服法院以形成被
    告有罪之心證，基於無罪推定之原則，自應為被告無罪判決
    之諭知（最高法院92年台上字第128號判例意旨參照）。
三、公訴人認被告有此部分罪嫌，主要是以被告於內勤檢察官訊
    問時之自白及有安非他命1小包扣案、0000000000號行動電
    話內儲存要約販賣安非他命之簡訊及上開行動電話所傳簡訊
    翻拍照片等為據。訊據被告否認有此部分犯行，辯稱：沒有
    要販賣安非他命等語。經查：
（一）被告於96年3月11日偵查初訊時固自承：用甲○○的00000
      00000號行動電話傳簡訊給0000000000號行動電話的人，
      問她要不要向伊買安非他命等語，且0000000000號行動電
      話所傳簡訊翻拍照片所示：於96年1月31日有「妹啊妳那
      裡有沒有人要男的（指安非他命）呢」之內容等情（偵卷
      第47頁），而原審勘驗上開行動電話結果：在訊息功能之
      寄件備份內確有如上內容之簡訊存在（原審卷第210頁）
      。惟0000000000號行動電話租用之起迄期間為96年2月8日
      至同年6月26日，有臺灣大哥大股份有限公司函送之行動
      電話雙向通聯紀錄在卷可稽（證物外放），衡情，被告豈
      能於96年1月31日即利用0000000000號行動電話傳送簡訊
      訊給0000000000號行動電話的人，詢問對方是否要購買安
      非他命？是該簡訊即不適合為被告上開自白之補強證據，
      再者，扣案安非他命僅一小包，淨重0.64公克，數量甚微
      ，持有之原因，或供吸食，或轉讓他人，未必即是意圖販
      賣，何況，被告自承有施用毒品（偵卷第9頁背面），且
      被告驗尿結果，呈安非他命持陽性反應，有鑑驗報告在卷
      可參（原審卷第235頁），堪認被告確有施用第二級毒品
      安非他命，則被告辯稱：該安非他命應係被告供己施用等
      語，尚非無據，從而，是被告於偵查初訊之自白，即乏證
      據可佐，依法不能採為其有罪之唯一證據。
（二）公訴意旨認：被告於警詢偵訊坦承意圖販賣第二級毒品安
      非他命，而被告為年滿20歲之成年人，本身復有施用毒品
      之習慣，大眾傳播媒體一再宣導勿接觸毒品，如販賣、運
      輸第二級毒品將受無期徒刑、七年以上有期徒刑之重刑，
      廣為周知，若無其事，被告豈會坦承？參酌被告於案發時
      之供述較少權衡利害得失，依經驗法則，較諸其案發之初
      所為之陳述為可信，是以，被告於審理時改口予以否認，
      顯係避就卸責，毫無可取乙節。按被告自白，依法不得為
      有罪之唯一證據，是公訴人以被告自白，即認其犯行，尚
      有誤會。
（三）公訴意旨認：行動電話儲存簡訊之記憶體，有兩個位置。
      1個是SIM卡內之記憶體，另一個是機身之記憶體。儲存於
      後者記憶體之簡訊，縱不斷更換所搭配之SIM卡，仍不會
      影響該簡訊儲存於機身之狀況。本件0000000000門號SIM
      卡，依臺灣大哥大股份有限公司該門號雙向通聯紀錄之手
      機序號欄可知，自96年2月9日起至2月14日止，短短6天，
      該SIM卡先後插卡所搭配的手機高達3支（手機序號先後為
      000000000000000、000000000000000及000000000000000
      ）。是本件查獲時由甲○○所使用之NOKIA手機，亦有數
      個門號SIM卡與數個手機不斷先後交互搭配使用，以提高
      警方查緝毒品困難度之現象。本件0000000000號行動電話
      租用之起迄期間為96年2月8日至同年6月26日，僅能證明
      該SIM卡係自96年2月8日啟用，但不能證明被告於96年1月
      31日未使用該NOKIA手機（搭配另1門號SIM卡）發送販賣
      安非他命之簡訊給他人乙節。然按刑事訴訟法第161條第1
      項規定：檢察官就被告犯罪事實，應負舉證責任，並指出
      證明之方法。因此，檢察官對於起訴之犯罪事實，應負提
      出證據及說服之實質舉證責任。公訴人所指上開相互搭配
      情形，衡諸經驗法則固非無有，惟於認定被告犯罪事實之
      場合，自應由檢察官指出被告以何一手機搭配何一SIM卡
      ，予以積極證明之，否則，尚難以推測方式，遽為不利被
      告之認定，而公訴人並未提出證據證明，是此部分所指，
      即有誤會。
綜上，檢察官所舉之證據，尚難遽認被告意圖販賣而持有安非他
命，依上開法條及說明，自應為無罪諭知。
參、撤銷改判及駁回上訴之理由：
一、撤銷改判部分（即被訴意圖販賣而持有第一級毒品部分）：
    原審以事證明確，予以論罪科刑，固非無見，惟本件係經
    被告同意搜索，並非警方持搜索票搜索，原審誤為有搜索票
    （原判決第1頁末行），原審辯護人辯稱：搜索不合法，
    同意書是事後補的，因此，扣案物品無證據能力等語（原審
    卷第215頁），然原判決誤認原審辯護人對此未爭執（原判
    決第3頁），均有未洽，被告上訴，否認犯行，固無理由，
    惟原判決既有上述瑕疵可指，即屬不能維持，應由本院撤銷
    改判。爰審酌被告之素行、犯罪之動機、目的、手段、所扣
    得海洛因之數量、對社會治安所造成之戕害，暨犯後部分承
    認部分否認之態度等一切情狀，分別量處如主文第二項所示
    之刑。扣案之海洛因6小包（合計淨重3.57公克），為當場
    查獲之毒品，應依毒品危害防制條例第18條第1項前段之規
    定沒收銷燬之；上開海洛因之外包裝6個，係用於包裹毒品
    ，防其裸露、潮濕，便於攜帶，自屬供意圖販賣而持有海洛
    因所用之物，又電子磅秤1具、分裝袋17個、分裝杓1個，亦
    均為供本件意圖販賣而持有海洛因所用之物，業據被告於警
    詢供述無訛（偵卷第9頁），均應依同條例第19條第1項前段
    之規定宣告沒收。至於扣案安非他命及安非他命吸食器1個
    、玻璃球1個部分，為被告施用安非他命案件之證物，應於
    該案處理。而扣案之0000000000號行動電話（含SIM卡）1具
    係證人甲○○所有，0000000000號行動電話（含SIM卡）1具
    、玻璃球1個、止血帶1個、注射針筒5支、現金3,100元、殘
    渣袋2個等物，非違禁物且與本案無涉，亦不得本案併予宣
    告沒收。
二、駁回上訴部分（即被訴意圖販賣而持有第二級毒品部分）：
    原審以不能證明被告有此部分犯行，而諭知無罪，核無不合
    ，檢察官上訴，未提新事證，猶對原有證據為爭執，難認有
    理由，應予駁回。至於被告施用安非他命部分，未據起訴，
    本院即無從審究，應由檢察官另行依法處理（包含扣案安非
    他命及吸食器等），附此敘明。
據上論斷，應依刑事訴訟法第368條，第369條第1項前段，第364
條，第299條第1項前段、毒品危害防制條例第5條第1項，第18條
第1項前段、第19條第1項，刑法第11條前段、第47條第1項，第3
8條第1項第2款，判決如主文。
本案經檢察官姜貴昌到庭執行職務。
中    華    民    國    97    年    7     月    11    日
                  刑事第十八庭審判長法  官  吳鴻章
                                    法  官  陳健順
                                    法  官  周政達
以上正本證明與原本無異。
如不服本判決，應於收受送達後十日內向本院提出上訴書狀，其
未敘述上訴之理由者並得於提起上訴後十日內向本院補提理由書
（均須按他造當事人之人數附繕本）。
                                    書記官  莊昭樹
中    華    民    國    97    年    7     月    11    日
附錄：本案論罪科刑法條全文
毒品危害防制條例第五條：
意圖販賣而持有第一級毒品者，處無期徒刑或十年以上有期徒刑
，得併科新臺幣七百萬元以下罰金。
意圖販賣而持有第二級毒品者，處五年以上有期徒刑，得併科新
臺幣五百萬元以下罰金。


司法院資訊處製作；財團法人民間司法改革基金會備份。
